臺灣高等法院臺中分院刑事判決
上　訴　人　臺灣彰化地方法院檢察署檢察官
被　　　告　乙○○
選任辯護人　劉嘉怡律師（財團法人法律扶助基金會）
輔　佐　人　甲　○（即乙○○之配偶）
　　　　　　丙○○（即乙○○之姊）
上列上訴人因被告竊盜案件，不服臺灣彰化地方法院95年度易字
第 520號中華民國95年11月24日第一審判決（起訴案號：臺灣彰
化地方法院檢察署88年度偵字第 10965號），提起上訴，本院判
決如下：
    主    文
上訴駁回。
    理    由
一、本案經本院審理結果，認第一審諭知被告乙○○無罪之判決
    ，並無不當，應予維持，並引用第一審判決書記載之證據及
    理由（如附件）。
二、檢察官上訴意旨略以：依證人陳世欽於警詢中證述當時與被
    告之對話（即證人陳世欽問「你要幹什麼？」，被告答「要
    牽機車」，證人陳世欽又反問「機車是你的嗎？」，被告答
    「朋友叫我來牽的」，證人陳世欽再問「你朋友是誰？」，
    被告答「我是來合尺寸的」等語），且被告身藏水果刀，於
    清晨天色未明之際，進入一般人不會任意進入之店家停車棚
    內，更於遭人發現盤問之際即奮力逃逸，嗣遭人尋獲後竟持
    刀揮舞抵抗，顯見被告主觀上確有行竊之意思。又依證人陳
    世欽於警詢所言「被告蹲在機車前方、雙手放在機車上」乙
    情，足見戊○○所有機車甚至機車內之財物，在時間上已有
    密接遭被告支配之危險性，應已達到竊盜罪著手之程度等語
    。經查：(一)刑法第25條所謂已著手於犯罪行為之實行，係指
    對於構成犯罪要件之行為，已開始實行者而言，若於著手此
    項要件行為以前之準備行動，係屬預備行為，除法文有處罰
    預備犯之明文，應依法處罰外，不能遽以未遂犯罪論擬（最
    高法院 30年上第684號判例參照）。又竊盜罪係以秘密方法
    將他人管領中之動產移置於自己實力支配下，其犯罪行為，
    應以移置動產之初為犯罪著手之始點，並非財物在時間上有
    密接遭支配之危險性，即謂係著手，故如尚無任何著手移置
    動產之舉動，即難認已著手於竊盜行為。(二)依證人陳世欽證
    述其當時與被告之對話及被告遭盤問、尋獲時之舉動，縱可
    認被告主觀上有行竊之意思，惟證人陳世欽於警詢僅證述：
    當時發現被告係蹲在車牌號碼NPK－863號重型機車前方，雙
    手在機車上，然因照明不夠，看不清楚被告到底在做什麼等
    語（見警卷第 4頁背面），則被告既尚未打開腳踏板前方置
    物箱或坐墊，自難認已有開始移置該 2置物箱內動產之竊盜
    著手行為；如認被告係意在竊取機車，理應站立牽動或跨騎
    後發動駛離，然其係蹲在機車前方，亦難認已達移置該機車
    之著手程度，是被告既尚未實行竊盜構成犯罪要件之行為，
    當不得論以竊盜未遂之罪責。(三)證人戊○○於警詢雖證稱：
    陳世欽見有一名可疑男子靠近機車，拿車西在撬云云（見警
    卷第 1頁），似指被告業已著手竊行，惟其自陳並未目睹案
    發經過，乃陳世欽叫公司會計告訴伊，並打電話報警等語（
    見警卷第 1頁），則證人戊○○前揭證詞，並非親自見聞，
    且與目擊證人陳世欽證述被告係蹲在機車前方，雙手在機車
    上等情不符，自難執為不利於被告之認定。(四)綜上所述，本
    件公訴人所舉之證據，尚無法證明被告有著手竊盜之行為，
    原審因而諭知被告無罪之判決，並無違誤，檢察官上訴指摘
    原判決不當，為無理由，應予駁回。
三、據上論斷，應依刑事訴訟法第373條、第368條，判決如主文
    。
本案經檢察官丁○○到庭執行職務。
中　　華　　民　　國　　96　　年　　4 　　月　　25　　日
            刑事第六庭    審判長法　官  李  文  雄
                                法　官  邱  顯  祥
                                法　官  張  恩  賜
上開正本證明與原本無異。
不得上訴。
                                書記官  陳　如　慧
中　　華　　民　　國　　96　　年　　4　 　月　　26　　日
